【裁判字號】    88,易,1327
【裁判日期】    890124
【裁判案由】    恐嚇
【裁判全文】
臺灣嘉義地方法院刑事判決                        八十八年度易字第一三二七號
    公  訴  人  臺灣嘉義地方法院檢察署檢察官
    被      告  丙○○
    選任辯護人  黃曜春
右列被告因恐嚇案件，經檢察官提起公訴（八十八年度偵字第六０八九號），本院判
決如左：
    主  文
丙○○以加害身體之事恐嚇他人，致生危害於安全，處有期徒刑參月，如易科罰金以
參佰元折算壹日。
    事  實
一、丙○○因懷疑甲○○（涉嫌恐嚇罪部分業經不起訴處分）於八十八年七月二十三
    日凌晨三時餘許，接連二次打電話至其住處恐嚇，而於同日晚上八時許，至嘉義
    縣新港鄉菜公村五鄰菜公厝二十之一號甲○○住處找甲○○未遇，竟對甲○○之
    妻李金娟恐嚇稱：如果你先生不出面解決事情的話，就要給你們好看，且讓你們
    這間房子住不下去等語，致李金娟心生畏懼。
二、案經李金娟訴由嘉義縣警察局民雄分局報請臺灣嘉義地方法院檢察署檢察官偵查
    起訴。
    理  由
一、訊據被告丙○○矢口否認有何恐嚇犯行，辯稱：「伊雖曾前往甲○○住處，惟並
    未恐嚇甲○○之妻李金娟」云云。
二、經查，被告丙○○如何至甲○○住處，見甲○○不在，而對江某之妻李金娟出言
    恐嚇稱：「如果你先生不出面解決事情的話，就要給你們好看，且讓你們這間房
    子住不下去」等情，業據李金娟指訴歷歷，核與證人即李金娟之胞兄乙○○之證
    詞相符，再參酌甲○○原係被告丙○○僱用之工人，嗣因故遭被告解僱，雙方因
    此發生誤會，八十八年七月二十三日下午四時許，雙方又在嘉義縣新港鄉奉天宮
    前不期而遇，被告丙○○認遭甲○○恐嚇而報警處理，雖甲○○經檢察官偵查終
    結，無證據證明確有恐嚇情事，為不起訴處分，但雙方心結已深，被告自認遭甲
    ○○恐嚇心有未甘，欲前往江某住處興師問罪，又因江某不在，乃對家中之江某
    妻子出言恐嚇，亦不違背常情。足證李金娟之指訴應屬有據，被告丙○○上開辯
    解應係事後卸責之詞，而不足採信。從而本件事證明確，被告犯行洵堪認定。
三、核被告所為係犯刑法第三百零五條之恐嚇罪。爰審酌被告犯罪之動機、目的、手
    段，犯罪時所受之刺激及其品性、生活狀況、智識程度、犯罪所生之損害，及犯
    罪後態度等一切情狀，量處如主文所示之刑，並諭知易科罰金之折算標準。
據上論斷，應依刑事訴訟法第二百九十九條第一項前段，刑法第三百零五條、第四十
一條，罰金罰鍰提高標準條例第一條前段、第二條，判決如主文。
本案經檢察官林世芬到庭執行職務
中      華      民      國    八十九    年      一      月    二十四    日
                                      臺灣嘉義地方法院刑事第二庭
          法  官  曾  文  欣
右正本證明與原本無異。
如不服本判決，應於判決送達後十日內向本院提出上訴狀( 應附繕本 )。
中      華      民      國    八十九    年      一      月    二十五    日
                                          書記官  張  鑽  銘
附錄：
刑法第三百零五條
以加害生命、身體、自由、名譽、財產之事恐嚇他人，致生危害於安全者，處二年以
下有期徒刑、拘役或三百元以下罰金。


司法院資訊處製作；財團法人民間司法改革基金會備份。
